【裁判字號】    95,交抗,20
【裁判日期】    950112
【裁判案由】    聲明異議
【裁判全文】
臺灣高等法院臺中分院刑事裁定          95年度交抗字第20號
抗  告  人
即受處分人  甲○○
上列抗告人因聲明異議案件，不服臺灣彰化地方法院中華民國94
年12月7日裁定（94年度交聲字第637號），提起抗告，本院裁定
如下：
    主    文
抗告駁回。
    理    由
一、抗告意旨略以：證人羅警官已證實被建築物阻擋視線，無法
    看到福泰街的路況，無法掌握整個事件的經過，既表示警官
    未親眼目睹，又無證據證明抗告人違規事實的情況下所開立
    之告發單應屬無效。依當時路況，假如抗告人車未繼續行駛
    完成左轉動作，而停於該路口，則可確定會違反道路交通管
    理處罰條例第55條第1項規定在人行道臨時停車，如此路口
    行也罰，停也罰，真讓抗告人不知如何適從，為此提出抗告
    ，爰請撤銷原裁定重為適法之裁定云云。
二、原處分機關略以：抗告人於94年9月26日1時許，駕駛車牌號
    碼3Q-188號營業小客車，沿台中縣烏日鄉○○街由東往西方
    向行駛，行經該路段與溪南路口時，闖紅燈違規左轉，為當
    時在場執行巡邏勤務之員警羅坤郎予以攔停舉發。按汽車行
    駛至交岔路口，其行進、轉彎，應遵守燈光號誌或交通警察
    之指揮，遇有交通警察指揮與燈光號誌並用時，以交通警察
    之指揮為準。道路交通安全規則第102條第1項第1款定有明
    文。抗告人違反上開規定，爰依道路交通管理處罰條例第53
    條、第60條第1項及第63條第1項規定，裁處抗告人罰鍰2700
    元，並記違規點數三點，於法應無不合。
三、原審裁定意旨略以：抗告人上開違規事實，有台中縣警察局
    舉發違反道路交通管理事件通知單及違反道路交通管理事件
    裁決書附卷可稽，且經證人即當場舉發之員警羅坤郎結證在
    卷。抗告人雖主張當時其係黃燈左轉而非闖紅燈云云，然據
    證人羅坤郎到庭證稱，伊當時執行巡邏勤務，行經台中縣烏
    日鄉○○路與福泰街口時，當時伊行經之溪南路路口為綠燈
    ，發現抗告人駕駛之營業自小客車沿福泰街左轉溪南路，伊
    判斷抗告人闖紅燈，即當場予以攔停，且當時巡邏車前方並
    無車輛阻礙視線等語；按交通警員製單舉發違反道路交通管
    理處罰條例違規事實，本質上為行政處分，係公務員基於職
    務上權力，依法就特定之具體事件所為具公法上效果之單方
    行政行為，基於公務員為公法上行為具有公信力原則，該行
    政處分當可被推定為真正，其據以依法處分之事實認定亦可
    推定為正確無誤，本件違規事實，抗告人既未就執勤員警之
    舉發有誤提出相關證據以供調查，亦查無任何證據足資證明
    取締事由與事實不符之處，則前揭所述之舉發違規事實，應
    可憑信，移送機關據以裁罰，因而認抗告人異議為無理由，
    予以駁回等語。
四、按閃光綠燈表示綠燈時段終了，尚未進入交岔路口之車輛及
    行人儘可能不超越停止線或進入路口。圓形黃燈用以警告車
    輛駕駛人及行人，表示紅色燈號即將顯示，屆時將失去通行
    路權。道路交通標誌標線號誌設置規則第206條第3款、第4
    款定有明文。本件抗告人於原審自承：「問：還沒有越過停
    等線前，福泰街燈號是否已經變換為黃燈？答：是的。」（
    原審卷第20頁），是抗告人在越過福泰街停止線前綠燈已熄
    ，黃燈燈號既已亮起，依上開規定其行駛之福泰街方向將失
    去通行路權，抗告人自應於福泰街停止線前停車等待，而非
    繼續行駛進入福泰街與溪南路交岔路口，抗告人不於福泰街
    停車，待越過福泰街停止線駛入上開交岔路口時燈號已轉換
    為紅燈燈號，其違規闖越紅燈，至為顯然，員警依法舉發，
    要難謂為違法，抗告人以前詞指摘原裁定不當，尚非有據。
    原處分機關依上開規定裁處抗告人，原審法院並據以駁回異
    議，並無不當。本件抗告為無理由，應予駁回。
五、據上論斷，應依道路交通案件處理辦法第26條，刑事訴訟法
    第412條，裁定如主文。
中    華    民    國    95    年    1     月    12    日
              刑事第八庭  審判長法  官  羅  得  村
                                法  官  巫  政  松
                                法  官  紀  文  勝
上列正本證明與原本無異。
不得再抗告。
                                書記官  顏  子  良
中    華    民    國    95    年    1     月    13    日
                                                      Ｉ


司法院資訊處製作；財團法人民間司法改革基金會備份。
